# 请教陈版主，出售股票上年底与今年出售时的价差，计入当期损益还是年初为分配利润？

提问人：lardqiu 时间：2023-05-19 15:25:37
陈版主，请问，新金融工具准则下，其他权益工具投资在初始确认是，管理层觉得不以交易为目的，所以股价变动计入其他综合收益，如果今年管理层想出售股票。买入时至 2022 年年末的价差，计入年初未分配利润，那 2022 年年末至 2023 年出售时的价差，可以计入当期损益么？

回答人：chenyiwei
不可以。指定为以公允价值计量且其变动计入其他综合收益的金融资产（其他权益工具投资）除了股利收入可以计入损益以外，其他由公允价值变动形成的买卖差价都不可以计入损益，只能计入其他综合收益再转入留存收益。